Minutes et répertoires du notaire Adrien DUPUYS, 23 septembre 1648 - 4 janvier 1683 (étude XXXIV)
Archives nationales
- Minutes de Adrien DUPUYS, 23 septembre 1648 - 30 avril 1683; MC/ET/XXXIV/115 - MC/ET/XXXIV/227
  - Minutes. 1649, janvier - 1649, juin, janvier 1649 - juin 1649; MC/ET/XXXIV/116
    - PALAIS § Vente de la 11/e/ boutique ou étal allant de la deuxième porte du PALAIS au Pont Saint-Michel, 22 juin 1649; MC/ET/XXXIV/116
    - VAUGIRARD § Transaction relative à une mitoyenneté à VAUGIRARD, 23 juin 1649; MC/ET/XXXIV/116
      accord
    - BUOT (Jacques) Ingénieur du Roi rue Sainte-Avoye paroisse Saint-Médéric § Arreté de compte entre Jacques BUOT et Hubert COLLART dit LA ROZE archer du prévôt de la cavalerie légère de France., 24 juin 1649; MC/ET/XXXIV/116
      Buot, Jacques
    - LE BLANT (Suzanne) ép de Barth. LE FEEZ polissant la vaisselle d'or § Testament, 25 juin 1649; MC/ET/XXXIV/116
      testament; Le Blant, Suzanne
    - BELIN (Jacques) marchand au Châtelet rue de la Calande paroisse Saint-G. le Vieil § Bail par Jacques BELIN à Julien PATRIAU bourgeois de Paris quai de la mégisserie, d'une maison quai des Augustins à l'entrée du Pt Saint-Michel moyennant 500 L. par an, 28 juin 1649; MC/ET/XXXIV/116
      bail; Belin, Jacques
  - Minutes. 1649, juillet - 1649, août, juillet 1649 - août 1649; MC/ET/XXXIV/117
    - BEAUGÉ (César Jean) bg. du Vitry le François en Champagne § Obligation par César Jean BEAUGÉ procureur de Laurent PETIT marchand bourgeois ou lad. ville à HUNAULT maître tailleur d'habits à Paris de 200 L. pour prêt, 1er juillet 1649; MC/ET/XXXIV/117
      obligation; Beaugé, César Jean
    - PONT AUX CHANGEURS § Devis et marché de construction pour un batardeau au pourtour de la deuxième pile et reconstruction de 2 voutes, 1er juillet 1649; MC/ET/XXXIV/117
      devis; marché; Benoît, Charles; Du Blet, Claude
    - GUILLAUME (Pierre) commis au greffe civil du P/t § Inv. après décès de Pierre GUILLAUME à la requête de Marg/te/ MIREBEAU, son ép. r. des Cannettes paroisse de la Madeleine, tutrice de Dominique, 10 ans - Marguerite, 9 ans - Marie Madeleine, 5 ans - Pierre, 2 ans 1/2 - Anne, 17 mois - Claude, 2 mois 1/2 - En la présence de Jeh. GUILLAUME procureur au Gd Conseil subrogé tuteur et de Claude CHAMPENOIS proc. en P/t tuteur de Anne CH. sa fille, et de Anne GUILLAUME: Tableaux - Bibliothèque., 1er juillet 1649; MC/ET/XXXIV/117
      inventaire; procuration; Guillaume, Pierre
    - MERCIER-GROSSIER-JOAILLIER § Apprentissage, 1er juillet 1649; MC/ET/XXXIV/117
      contrat d'apprentissage
    - DU VIGNAU (Charles) + b de P. § Recollement des biens de Charles DU VIGNAU restant de son inventaire, à la requête de Marie MORANT, sa vve, 1er juillet 1649; MC/ET/XXXIV/117
    - MONTHOLON (Nicolas de) écuyer r. Bordel paroisse Saint-Et. du Mont § Oblig. par Nicolas de MONTHOLON et Julien PATRIAU b de P. quai de la mégisserie paroisse Saint-G. l'Aux. à Simon POIRET maître couvreur de la somme de 100 £. restant pour les loyers dus par led. M., 2 juillet 1649; MC/ET/XXXIV/117
      obligation; Montholon, Nicolas de
    - POIRET (Simon) maître couvreur de maisons § Obligation à .. de loyers de maisons, 2 juillet 1649; MC/ET/XXXIV/117
      obligation; Poiret, Simon
    - PICARD (Anthoine) sr de Retheuil avocat en Parlement § Bail durant 4 ans par Anthoine PICARD d'une gde maison à porte cochère r. de la Verrerie moy. 1200 £. par an, 3 juillet 1649; MC/ET/XXXIV/117
      bail; Picard, Anthoine
    - ST MARCEL (terroir de) § Vente de terres situées à terroir de Saint-Marcel 2 actes, 4 juillet 1649; MC/ET/XXXIV/117
      acte de vente; St Marcel, terroir de
    - VINOT (Fiacre) compagnon cordonnier r. et paroisse Saint-Sulpice § Mage de Fiacre VINOT fils de Henry V. boulanger à Patnyé/Meuse en Lorraine avec Anne MARESCHAL r. Gervais Laurent paroisse Sainte-Cr en la Cité, fille majeure de Dimanche M. Maréchal à Magdénniez en Lorraine, 4 juillet 1649; MC/ET/XXXIV/117
      contrat de mariage; Vinot, Fiacre
    - LE ROUX (Michel) b de P. r. Montorgueil paroisse Saint-Eustache § Clauses de mariage entre Michel LE ROUX Anne DELABECONE, son ép., 6 juillet 1649; MC/ET/XXXIV/117
      contrat de mariage; Le Roux, Michel
    - MOREL (François) Cons. médecin ordinaire du Roi r. de la Lanterne paroisse Saint-Symphorien § T.N. par François MOREL d'une maison à Argenteuil r. des Prêtres, lieud. la ruelle, 9 juillet 1649; MC/ET/XXXIV/117
      titre nouvel; Morel, François
    - GASTEAU (Marie) veuve LE THUILLIER § notoriété des héritiers de Marie GASTEAU, 10 juillet 1649; MC/ET/XXXIV/117
      Gasteau, Marie
    - ORFÈVRE m § Inventaire, de Françoise OLIVIER, à la requête de Gilles LEGARE, maître dud. métier, son mari, 10 juillet 1649; MC/ET/XXXIV/117
      inventaire; Olivier, Françoise; Legare, Gilles
    - LEGARÉ (Gilles) maître orfèvre r. de la Pelleterie paroisse Saint-J. de la Boucherie § Inv. après décès de Françoise OLIVIER à la requête de. .. son mari, tuteur de cous, 27 mois - Guillaume, 7 mois -, 10 juillet 1649; MC/ET/XXXIV/117
      inventaire; Legaré, Gilles
    - GAMBIER (Jean) maître orfèvre ruelle et paroisse Ste Cx en la Cité § Mariage de. .. avec Anne GANERON, majeure fille de Joseph G. Teinturier en fil à Troyes, 10 juillet 1649; MC/ET/XXXIV/117
      contrat de mariage; Gambier, Jean
    - ST-CHRISTOPHE (rue) § Transaction relative au bail d'une maison au rue Saint-CHRISTOPHE, 10 juillet 1649; MC/ET/XXXIV/117
      bail; accord; St-Christophe, rue
    - GANERON (Anne) fille majeure § Mariage d'Anne GANERON fille de Joseph G. teinturier en fil et Troyes avec Jean GAMBIER maître orfèvre, 10 juillet 1649; MC/ET/XXXIV/117
      contrat de mariage; Ganeron, Anne
    - DU MONCEL (Anne) jouissant de ses droits au service de Marie MILLET veuve de Gabriel REMY Proc. au Pt § Mariage d'Anne DU MONCEL fille de Pierre D. laboureur à Vannoise près Crespy en Valois avec Nicolas BELE C/on/ couvreur, fils de Nicolas maçon, 11 juillet 1649; MC/ET/XXXIV/117
      contrat de mariage; Du Moncel, Anne
    - BELÉ (Nicolas) C/on/ couvreur rue Philippault § Mariage de. .. fils de Nicolas B.compagnon maçon avec Anne DUMONCEL, jouissant de ses droits, fille de Pierre D. laboureur à Vannoise 1/es/ Crépy en Valois., 11 juillet 1649; MC/ET/XXXIV/117
      contrat de mariage; Belé, Nicolas
    - ACQUAVIVA d'ARAGON (Angelique d') duchesse d'Avril fille majeure demeurant au couvent de Port Royal du faubourg st Jacques § Constitution par Angelique d'ACQUAVIVA d'ARAGON à Claude PINEAU veuve de Jh. DUVAL receveur général des boites des monnaies de Fr. de 277 L. 1558 6d. de rentes à percevoir sur 1/2 de terre d'ATICHY et Compiègne lui appr comme héritière de sa mère moyennant 5000 Lts, 13 juillet 1649; MC/ET/XXXIV/117
      constitution de rente; Acquaviva d'Aragon, Angélique d'
    - OLIVIER (Francoise) + 19 mars dernier § Inv. après décès de Francoise OLIVIER à la requête de Gilles LE GARÉ maître orfèvre r. de la pelleterie paroisse Saint-J. de la B., tuteur de Lom, 27 mois, Guillaume, 7 mois - ses enfants mineurs, 20 juillet 1649; MC/ET/XXXIV/117
      inventaire; Olivier, Francoise
    - BIDAL (Benoît) + depuis pen § Compromis entre les héritiers de Benoît BIDAL relatifs à sa succession, 22 juillet 1649; MC/ET/XXXIV/117
      accord; Asfeld, Benoît Bidal d' (158.-1649)
    - LEGARÉ (Gilles) orfèvre r. de la Pelleterie paroisse Saint-J. de la B. natif de Chaumont en Bassigny § Mariage de. .. fils de Gedeon L. orfèvre à Chaumont avec Marguerite FONTAINE fille de Gilles F. maître gantier parfumeur demeurant m rue et p/ss/, 22 juillet 1649; MC/ET/XXXIV/117
      contrat de mariage; Legaré, Gilles
    - ST QUENTIN § Oblig. par Pierre DUCHESNE chanoine de Saint-QUENTIN à Pierre SAUREUX b de P. demeurant au cloître N.D. ou au pourtour de 200 £. qu'il lui a prêtres pour paiement à Guy DUBOYS prêtre au diocèse de Sens d'une maison à Saint-QUENTIN acquise en août dernier, 22 juillet 1649; MC/ET/XXXIV/117
    - FONTAINE (Marguerite) r. de la pelleterie paroisse Saint-J. de la B. § Mariage de Marguerite FONTAINE fille de Gilles F. maître gantier parfumeur avec Gilles LEGARE, orfèvre r. de la pelleterie, natif de Chaumont, fils de Gedeon L. orfèvre aud. lieu, 22 juillet 1649; MC/ET/XXXIV/117
      contrat de mariage; Fontaine, Marguerite
    - GUIBILLON (Nicolas) Avocat en Parlement § Obligation par Denis et Nicolas SCELLIER marchands fruitiers à Ecouen Près le Mesnil Aubry à Nicolas GUIBILLON de 80 £. pour vente qu'il leur a fait de fruits et foin provenant de son jardin au Mesnil Aubry., 24 juillet 1649; MC/ET/XXXIV/117
      acte de vente; obligation; Guibillon, Nicolas
    - PICART (Antoine) sr de Reteuil avocat en Pt r. des Marmousets paroisse de la Magd. § Testament mutuel entre Antoine PICART Catherine LE BEGUE LECONTE son ép., 24 juillet 1649; MC/ET/XXXIV/117
      testament; Picart, Antoine
    - PICARD (Anthoine) Sr de Retheuil avocat en Pt r. des marmousets § Bail pour 3 ans par Anthoine PICARD à Antoine PERERA DE SILVA banquier b de P. d'une maison rue Michel le Comte lui appartenant moy. 600 £. par an, 24 juillet 1649; MC/ET/XXXIV/117
    - GOBELIN (Jehan) écuyer sr. du marais demeurant au ff. Saint-Michel § Renonciation par Jehan GOBELIN à la succession d'Alexandre G. son frère, 26 juillet 1649; MC/ET/XXXIV/117
      Gobelin, Jehan
    - DODESOT (Pierre) maître Savetier r. Frementeau paroisse Saint-G. l'Aux. § Mariage de Pierre DODESOT fils de J. D. maître savetier avec Francoise AUGER, majeure, fille de Pierre A. tailleur d'habits à Hendicourt près Gisors, 28 juillet 1649; MC/ET/XXXIV/117
      contrat de mariage; Dodesot, Pierre
    - MARCHANT (Pierre) marchand maître orfèvre; b de P.; r Neuve Saint-Louis paroisse Saint-Barth. § Obligation par .. à Ja. LEGENDRE marchand b de P. de 388 L. 10 sols pour prêt, 28 juillet 1649; MC/ET/XXXIV/117
      obligation; Marchant, Pierre
    - DAIGNEAUX (Nicolas) prêtre docteur en Sorbonne chapelain de la chapelle Saint-Martin fondée en l'église de la Trinité de Caen § Obligation par Nicolas DAIGNEAUX à Nicolas JACQUIN bourgeois de Paris de 250 l. par prêt, 28 juillet 1649; MC/ET/XXXIV/117
      obligation; Daigneaux, Nicolas
    - PONT AU CHANGE § Constitution. .. pour les réparations du. .. 2/e/ pile, 2 ou 3 arches et bastardeau, maçons et charpentier Charles Benoît et Claude du Blet 2 actes, 30 juillet 1649; MC/ET/XXXIV/117
    - LAMER (Antoine de) écuyer sr de Bertincourt garde du corps du Roi § Mariage de Antoine de LAMER fils de Jean de L. procureur et huissier audiencier au bge de Vermandois avec Marie MORANT veuve de Charles DU VIGNAU bourgeois de Paris r. des 2 ponts en l'Ile N.D. En marge annulation du contrat en vertu d'autre contrat de mariage du 17 août 1649 paris même notaire, 31 juillet 1649; MC/ET/XXXIV/117
      contrat de mariage; Lamer, Antoine de
    - PERISELLE (Nicolas) cavalier demeurant à Ste Menehould § Donation par Nicolas PERISELLE à Louis HERMANT sr de Sonin, natif de Chalons, en récompense des services qu'il lui a rendu, 2 août 1649; MC/ET/XXXIV/117
      donation; Periselle, Nicolas
    - LANTERNE (rue de la) enseigne du paon blanc § Bail pour 5 ans d'une portion de maison rue de la LANTERNE moy. 250 L. par an., 6 août 1649; MC/ET/XXXIV/117
      bail; Lanterne, rue de la
    - CHARPENTIER (Nicolas) huissier sergent à cheval au Châtelet de Paris § mariage de Nicolas CHARPENTIER fils de Denis CH. du même état et de Marie LE SEINE, sa vve, avec Louise DELEULE, jouissant de ses droits, fille d'Antoine DEL. b de P. et Marguerite PILLON décédés, 7 août 1649; MC/ET/XXXIV/117
      contrat de mariage; Charpentier, Nicolas
    - BALLEU (Françoise) rue de la Lanterne chez André Petit maître tourneur § Mariage de Françoise BALLEU fille de Pierre B. maître conoyeur à Soissons avec Thomas BOUCHER compagnon menuisier fils de Jl. B. maître serrurier, 9 août 1649; MC/ET/XXXIV/117
      contrat de mariage; Balleu, Françoise
    - BOUCHER (Thomas) compagnon menuisier demeurant ds l'enclos Saint-D. de la Chartre § Mariage de. .. fils de Jh. B. maître serrurier à Saint-Quentin avec Françoise BALLEU fille de Pierre B. maître corroyau à Soissons demeurant r. de la lanterne chez Andre PETIT maître tourneur, 9 août 1649; MC/ET/XXXIV/117
      contrat de mariage; Boucher, Thomas
    - DU MOULLIN (Claude) veuve de Ja. PONEE bourgeois de Paris r. et paroisse Saint-Germain-l'Auxerrois § Cession et transport par Claude DU MOULLIN en faveur du Guillain P. son fils pour l'aider à parvenir aux Saints ordres de prêtrise, 9 août 1649; MC/ET/XXXIV/117
      Du Moullin, Claude
    - SERRES (Gedeon de) écuyer sr de Saint-Montant r. pavée paroisse Saint-Sauveur § Procuration par Gedeon de SERRES, 11 août 1649; MC/ET/XXXIV/117
      procuration; Serres, Gedeon de
    - BATAILLE (Jehan) maître paulmier § Inventaire après décès de Jehan BATAILLE et de Catherine CHAMPION jadis sa femme - Tableaux- qques livre - une peau d'ours, 12 août 1649; MC/ET/XXXIV/117
      inventaire après décès; Bataille, Jean
    - TABLEAUX § Inv. de Jn. BATAILLE maître poulmier et Cath. CHAMPION son ep., 12 août 1649; MC/ET/XXXIV/117
    - PAULMIER (maître) § Inv. de Jh. BATAILLE et Cath. CHAMPION, 12 août 1649; MC/ET/XXXIV/117
    - PEAU D'OURS § Mention d'une PEAU D'OURS estimée 40 sols ds l'inv. de Jehan BATAILLE maître paulmier, 12 août 1649; MC/ET/XXXIV/117
    - DESJARDINS (Jehan) abbé de N.D. de Beaulieu § Convention entre Jehan DESJARDINS et Julien PATRIAU banquier exp. en Cour de Rome, portant contrat d'échange d'une maison Chenevières paroisse de Conflans Sainte-Honorine contre des rentes, 12 août 1649; MC/ET/XXXIV/117
      échange; Desjardins, Jehan
    - DELAMER (Anthoine) Sr de Bertincourt l'un des gardes du corps du Roi demeurant à Laon § Mariage d'Anthoine DELAMER avec Marie MORANT veuve de Charles DU VIGNAU bourgeois de Paris demeurant r. des Deux-Ponts paroisse Saint-Louis, 18 août 1649; MC/ET/XXXIV/117
      contrat de mariage; Delamer, Anthoine
    - PATU (Charles) prêtre; docteur en théologie; curé de Saint-Martial en la Cité § Bail pour 5 années par Charles PATU à Sebastien MANSSU marchand de vins r. Saint-Martin, d'un corps de logis rue au Fèvre provenant d'un lot de partage de Claude PATU b de P. moy. 450 £. et 4 bouteilles de vin par an, 18 août 1649; MC/ET/XXXIV/117
      partage; bail; Patu, Charles
    - ST DENIS (fg) au dessus de Saint-Lazare enseigne de l'entonnoir § Vente de la moitié d'une maison au fg Saint-DENIS, 20 août 1649; MC/ET/XXXIV/117
      acte de vente; St Denis, fg
    - BAILLARD (Jeanne) majeure de plus de 25 ans au service de El. Paisant not. au Châtelet § Mariage de Jeanne BAILLARD fille de Jehan marchand drappier en Bourgogne avec Jean DAFFINON maître tourneur en bois sur le Pont Marie, fils de Hugues D. maître tourneur en bois, 22 août 1649; MC/ET/XXXIV/117
      contrat de mariage; Baillard, Jeanne
    - DAFFINON (Jean) maître tourneur en bois demeurant sur le Pont Marie paroisse Saint-Louis § Mariage de. .. fils de Hugues D. maître tourneur en bois avec Jeanne BAILLARD, majeure de plus de 25 ans, r. de la Vieille Drapperie paroisse Saint-Pierre-des-Arcis au service de Etienne PAISANT notaire au Châtelet, fille de Jean B. marchand drappier à Bene en Bourgogne, 22 août 1649; MC/ET/XXXIV/117
      contrat de mariage; Daffinon, Jean
    - MONNET (Georges) + laboureur à Château loin en Champagne § Vente par Gilles LESUEUR m cordonnier rue de la Vieille Draperie et Claude MONNET sa femme à Joachim MONNET boulanger à château vilain son frère, des droits successifs lui appartenant et échus du pge des biens de Georges MONNET son père moy. 80 Lts., 22 août 1649; MC/ET/XXXIV/117
      partage; acte de vente; Monnet, Georges
    - CHARPENTIER (Nicolas) marchand orfèvre b de P.; orfèvre de la maison du Roi r. de la Vieille Draperie § Bail durant 3 ans par. .. d'une maison lui appt, d'une maison située r. log Héron proche les jeux de paumes moy. 252 £.ts, 23 août 1649; MC/ET/XXXIV/117
      bail; Charpentier, Nicolas
    - CROISET (Geneviève) veuve de Severin Pineau valet de chambre chirurgien ordinaire du Roi § Donation par Geneviève CROISET en faveur de soeur Geneviève DUVAL de Sainte-Thérèse, sa petite fille, religieuse à Port Royal an faubourg Saint-Jacques ou elle a été transférée du monastère d'Issy, ordre de Saint-Benoît de 150 l. de pension viagère à prendre sur 3000 l. qu'elle avait constituées auxdites religieuses d'Issy, lors établis à Magny, 25 août 1649; MC/ET/XXXIV/117
      donation; Croiset, Geneviève
    - GUESTON (Claude) maître d'hôtel ordinaire du Roi r. du Parc Royal paroisse Saint-Gervais § Bail par Claude GUESTON à Léonard de MARANDÉ greffier du dépôt de la Cour des aides demeurant quai de la Tournelle, d'une maison à porte cochère en l'île N.D. rue Saint-Louis vis à vis l'église moy. 650 £. pour chacune des 6 années, 27 août 1649; MC/ET/XXXIV/117
      bail; Gueston, Claude
    - DU MOULLIN (Claude) veuve de Ja. PONNEE bourgeois de Paris r. et paroisse Saint-G. l'Aux. § Don/on/ par Claude DU MOULLIN à Guillain PONNEE son fils, pour parvenir aux Saints ordres de prêtrise, 28 août 1649; MC/ET/XXXIV/117
      donation; Du Moullin, Claude
    - PONT SAINT MICHEL enseigne du cerf volant § Bail pour 4 ans 1/2 d'une maison située sur le PONT SAINT MICHEL moy. 1000 L. par an, 31 août 1649; MC/ET/XXXIV/117
  - Minutes. 1649, septembre - 1649, décembre, septembre 1649 - décembre 1649; MC/ET/XXXIV/118
    - GODART (Jehan) marchand gantier b de P. juré mouleur de bois § Inventaire après décès de Jehan GODART à la requête de Nicole FILLASSTER, son ép., demeurant r. du Pont au Changeur paroisse Saint-Barth, enseigne de la ville de Londres tutrice de Anne, 5 ans - Jean, 4 ans - Jean Charles, 5 mois - ses enfants mineurs en la présence de Pons BEAUDET; Tableaux, 1er septembre 1649; MC/ET/XXXIV/118
      inventaire; Godart, Jehan
    - TOURNON (rue de) au fg Saint-Germain-des-Prés angle r. du Pt Bourbon enseigne de l'image Saint-Pierre § Bail pour 4 ans d'une gde maison à porte cochère située rue de TOURNON moy. 850 L. par an, 3 septembre 1649; MC/ET/XXXIV/118
      bail; Tournon, rue de
    - BIGOT (Alexandre) Sieur de Villiers marchand demeurant à Vannes § Vente par Alexandre BIGOT à Claude BOISLENE écuyer sr de la Guerinière, avocat au Conseil Prive du Roi, 1000 tonneaux de ble froment et 200 tonneaux de Seigle, 18 septembre 1649; MC/ET/XXXIV/118
      acte de vente; Bigot, Alexandre
    - BIDAL (Benoît) + marchand bourgeois de Paris § Titre nouvel par les enfants de Benoît BIDAL et Elis MARTIN jadis sa femme, de 2 maisons attenants l'une l'autre rue et paroisse Sainte Croix en la Cite, 20 septembre 1649; MC/ET/XXXIV/118
      titre nouvel; Asfeld, Benoît Bidal d' (158.-1649)
    - BILLET (Martin) sr de Fournière conseiller du roi en ses Conseils procureur général au Parlement de Metz séant à Toul § Transport par Martin BILLET à Joachim de LENONCOURT chevalier seigneur de Marolles Maréchal de Camps pour de Thionville de diverses somme qui lui ont été adjugées à l'encontre ou Nicolas LANGLOIS Président en l'élection de Châlons Martin BILLET, 20 septembre 1649; MC/ET/XXXIV/118
      cession; Billet, Martin
    - BERLAND (Charles de) conseiller aux Conseils d'Etat et Privé prieuré de Saint-D. de la Chartre seigneur de Sorbonne, Thomery demeurant audit prieuré § Bail par Charles de BERLAND à Hugues MARTINOT marchand maître boucher de 2 étaux de boucheries dépendant du domaine temporel dudit prieuré adossé contre l'église situés rue des Hauts Moulins proche Saint-Symphorien moyennant 400 l. par an, 23 septembre 1649; MC/ET/XXXIV/118
    - CLAIRET (Robert) chevalier seigneur de la Rogne Rampant demeurant Hôtel d'Angoulême rue des Cannettes paroisse Saint-Christophe § Clauses de contrat de mariage d'autre et Eléonore TOURPIN veuve de Henry de NEUFCHAIZES chevalier seigneur baron des Francs, 23 septembre 1649; MC/ET/XXXIV/118
      contrat de mariage; Clairet, Robert
    - JUIFVERIE (rue de la) enseigne de la bannière de France § Bail de maison rue de la JUIFVERIE, 25 septembre 1649; MC/ET/XXXIV/118
      bail; Juifverie, rue de la
    - BRIART (Toussaints) maître perruquier rue Vieille Boucheries paroisse Saint-Séverin § Inventaire après décès de Toussaints BRIART à la requête de Marie MELUN, son épouse, tutrice de Pierre, 3 ans - Jean, 26 mois - Jean, 6 mois - En la présence de Jean LEBRUN maître tailleur d'habits, bourgeois de Paris rue de la Hachette, cousin paternel et subrogé tuteur. Tableaux., 27 septembre 1649; MC/ET/XXXIV/118
      inventaire; Briart, Toussaint
    - TABLEAUX § Inv. de Toussaints BRIART maître perruquier, 27 septembre 1649; MC/ET/XXXIV/118
    - PERRUQUIER § Inv. de Toussaints BRIART, 27 septembre 1649; MC/ET/XXXIV/118
    - VAUGIRARD § Conventions portant vente de terres à VAUGIRARD, 28 septembre 1649; MC/ET/XXXIV/118
    - MELUN (Marie) veuve de Toussaint BRIART marchand perruquier r. de la Vieille boucherie paroisse Saint-Severin § Renonciation par Marie MELUN à la communauté de biens qu'elle eut avec son mari, 1er octobre 1649; MC/ET/XXXIV/118
      Melun, Marie
    - TURGIS (Robert) maître rôtisseur gde rue du fg Saint-Jacques § Désistement de vente de droits de succession d'Anne FREMIN, sa mère, ep. de François TURGIS, 7 octobre 1649; MC/ET/XXXIV/118
      acte de vente; Turgis, Robert
    - LE CONTE (Eustache) marchand bourgeois de Paris r. de la Pte Truanderie § Mariage de Eustache LE CONTE avec Jacqueline LE TELLIER fille de Jehan LE TELLIER marchand bourgeois de Paris sur le Pont au Change, 9 octobre 1649; MC/ET/XXXIV/118
      contrat de mariage; Le Conte, Eustache
    - MONTHOLON (Raymond de) écuyer gent. ordinaire de la gde Fauconnerie et de la Chambre du Roi § Prête nom, 20 octobre 1649; MC/ET/XXXIV/118
      Montholon, Raymond de
    - JACQ (Nicole) veuve d'Etienne CORNU marchand de vins à Juilly en France § Inv. après décès de Nicole JACQ à la requête de Jehan CORNU marchand bourgeois de Paris r. de la Barillerie, tuteur de Jeanne CORNU, fille de Nicole JACQ En la présence de Toussaint ROBELIN maître cavalier r. du Temple, cousin maternel et abrogé tuteur, 21 octobre 1649; MC/ET/XXXIV/118
      inventaire; Jacq, Nicole
    - PATU (François) + avocat en Pt § Bail pour 3 années par les héritiers de François PATU d'une maison leur appartenant rue de la Vieille Draperie au coin de la rue Sainte-Croix moy. 400 £. par an, 23 octobre 1649; MC/ET/XXXIV/118
      bail; Patu, François
    - HUGON (Georges) écuyer de cuisine du b/on/ de Tracy r. de Seine du fg Saint-Germain § Mariage de Georges HUGON fils de Jh. M. maçon à Morinville en Lorraine avec Marguerite CORBIER, fille de Jehan C. officier du duc de Longueville, 24 octobre 1649; MC/ET/XXXIV/118
      contrat de mariage; Hugon, Georges
    - BOULLANGER (Gillette) veuve de Claude LE CHARRON marchand orfèvre demeurant sur le port au changeur paroisse Saint-Jacques de la Boucherie § Donation par Gillette BOULLANGER à Jline LE CH. sa fille, 26 octobre 1649; MC/ET/XXXIV/118
      donation; Boullanger, Gillette
    - BENAT (Philippe de) comte de Navailles maître de camps d'un Regt d'Infanterie maréchal de Camps sénéchal et gouv. de Bigorre § Conventions entre Philippe de BENAT et Michel de PORCHER chevalier conseiller du roi en ses Conseils d'Etat et Privé avocat général en la Cour des Aides, Cour des Comptes et Finances en Provence - relatives aux droits d'aubaine et de déshérence échus au Roi pour la pte année par la mort de marchands étrangers à Marseilles et Toulon, 28 octobre 1649; MC/ET/XXXIV/118
      convention; Benat, Philippe de
    - LE VERDIER (Pierre) facteur de marchands r. Montorgueil paroisse Saint-Sauveur natif de Caen majeur de 25 ans § Mariage de Pierre LE VERDIER fils de Ja. L. messager de la ville de Caen à Rouen avec Nicole QUESTEL Vve Ja. de CHOISELAT marchand fruitier, r. du chevalier du Gret paroisse Saint-G. l'Aux. - Dépôt de l'acte Bapt. du futur époux, extrait de la paroisse N.D. de Froide rue de Caen, 28 octobre 1649; MC/ET/XXXIV/118
      contrat de mariage; Le Verdier, Pierre